---
title: "Prefeito de Cabedelo"
output: 
  html_document:
    fig_height: 7
    theme: paper
    toc: true
    toc_depth: 2
    toc_float:
      collapsed: false
      smooth_scroll: false
---

```{r setup, include=FALSE}
knitr::opts_chunk$set(echo = FALSE, warning = FALSE, message = FALSE)

library(tidyverse)
library(plotly)
library(DT)
library(here)
source(here("code/import_data_candidatos_bens.R"))

str_to_brl = function(l){
    paste("R$",
          format(
          round(l, 2),
          big.mark = ".",
          scientific = FALSE,
          trim = TRUE,
          decimal.mark = ","
          ))
} 
```


```{r carrega}
declaracao_2008 <- importDecalaracao2008(here("data/bem_candidato_2008_PB.txt"))
candidatos_2008 <- importCandidatos2008(here("data/consulta_cand_2008_PB.txt"))
declaracao_2012 <- importDecalaracao2012(here("data/bem_candidato_2012_PB.txt"))
candidatos_2012 <- importCandidatos2012(here("data/consulta_cand_2012_PB.txt"))
declaracao_2016 <- importDecalaracao2016(here("data/bem_candidato_2016_PB.txt"))
candidatos_2016 <- importCandidatos2016(here("data/consulta_cand_2016_PB.txt"))

manter_2008 <-
    c(
    "sequencialCandidato",
    "siglaUE",
    "descricaoUE",
    "siglaUF",
    "nomeCandidato",
    "nomeUrnaCandidato",
    "cpfCandidato",
    "descCargo",
    "siglaPartido",
    "descSituacaoTurno"
    )
    
manter_2012_2016 <-
    c(
    "sequencialCandidato",
    "siglaUnidEleitoral",
    "descUnidEleitoral",
    "siglaUF",
    "nomeCandidato",
    "nomeUrnaCandidato",
    "cpfCandidato",
    "descCargo",
    "siglaPartido",
    "descSituacaoEleito"
    )

codigo_leto <- function(ano){
    case_when(
        ano == 2008 ~ 9280, 
        ano == 2012 ~ 150000005081,
        ano == 2016 ~ 150000001347,
        TRUE ~ NA_real_ )
}
```    

```{r tidy_declaracoes}
conserta_declaracao_2008 <- function(declaracao, codigo) {
  declaracao_candidato <- declaracao %>%
    filter(sequencialCandidato == codigo)
  
  desc_tipo_bem_2008 <- c("DEPÓSITO BANCÁRIO EM CONTA CORRENTE NO PAÍS", 
                        "CADERNETA DE POUPANÇA", 
                        "VEÍCULO AUTOMOTOR TERRESTRE: CAMINHÃO, AUTOMÓVEL, MOTO, ETC.",
                        "VEÍCULO AUTOMOTOR TERRESTRE: CAMINHÃO, AUTOMÓVEL, MOTO, ETC.", 
                        "CASA", "CASA")
  cd_tipo_bem_2008 <- c(61, 41, 21, 21, 12, 12)
  
  declaracao_candidato$descricaoTipoBem <- desc_tipo_bem_2008
  declaracao_candidato$codTipoBem <- cd_tipo_bem_2008
  return(declaracao_candidato)
}

declaracao_leto_2008 <- conserta_declaracao_2008(declaracao_2008, codigo_leto(2008))

leto_2008 <- candidatos_2008 %>%
  filter(sequencialCandidato == codigo_leto(2008)) %>%
  select(manter_2008)

declaracao_leto_2012  <- declaracao_2012 %>%
  filter(sequencialCandidato == codigo_leto(2012))

leto_2012 <- candidatos_2012 %>%
  filter(sequencialCandidato == codigo_leto(2012)) %>%
  select(manter_2012_2016)

declaracao_leto_2016 <- declaracao_2016 %>%
  filter(sequencialCandidato == codigo_leto(2016))

leto_2016 <- candidatos_2016 %>%
  filter(sequencialCandidato == codigo_leto(2016)) %>%
  select(manter_2012_2016)

bens_2008 <- declaracao_leto_2008 %>%
  group_by(sequencialCandidato) %>%
  summarise(total = sum(valorBem)) %>%
  mutate(ano = 2008)
  
bens_2012 <- declaracao_leto_2012 %>%
  group_by(sequencialCandidato) %>%
  summarise(total = sum(valorBem)) %>%
  mutate(ano = 2012)

bens_2016 <- declaracao_leto_2016 %>%
  group_by(sequencialCandidato) %>%
  summarise(total = sum(valorBem)) %>%
  mutate(ano = 2016)

bens_leto <- bens_2008 %>% 
    rbind(bens_2012) %>% 
    rbind(bens_2016)

bens_all <- declaracao_leto_2008 %>% 
    rbind(declaracao_leto_2012) %>% 
    rbind(declaracao_leto_2016)

declaracao_all <- declaracao_2008 %>%
    rbind(declaracao_2012) %>%
    rbind(declaracao_2016) %>%
    group_by(anoEleicao, sequencialCandidato) %>%
    summarise(total = sum(valorBem))
    
declaracao_all_ano <- declaracao_all %>%
  group_by(anoEleicao) %>%
  summarise(media_ano = mean(total),
            mediana_ano = median(total))
```

**Wellington Viana França (Leto)** portador do CPF nº 395.605.204-82 é o atual prefeito de Cabedelo-PB já em seu segundo mandato e antes disso (2009-2012) foi vereador do mesmo município. Esta análise tem o objetivo de detalhar os bens declarados por este nas eleições de 2008, 2012 e 2016.

## Total acumulado ao longo do tempo

Comparamos o total declarado pelo prefeito Leto Viana com a média do total declarado por todos os candidatos.

```{r}
plot_ly(data = bens_leto) %>%
  add_trace(y = ~total, x = ~ano,
            text = ~paste("Total de bens declarados: ", str_to_brl(total), "<br>",
                          "Ano: ", ano),
            hoverinfo = "text",
            type = "scatter",
            mode = 'lines+markers',
            name = 'Leto') %>%
  add_trace(data = declaracao_all_ano,
            y = ~media_ano, x = ~anoEleicao,
            text = ~paste("Média de bens declarados: ", str_to_brl(media_ano),
                          "<br>Mediana de bens declarados: ", str_to_brl(mediana_ano),
                          "<br>Ano: ", anoEleicao),
            hoverinfo = "text",
            type = "scatter",
            mode = 'lines+markers',
            name = 'Média geral') %>%
    layout(xaxis = list(title = 'Ano'),
           yaxis = list(title = 'Total de bens', fixedrange = TRUE),
           legend = list(orientation = "h"))
```

### Bens declarados

A tabela abaixo mostra todos os bens declarados por Wellington Viana em cada umas das eleições que estamos analisando.

Os dados de 2008 dos quais dispomos não possuem o tipo nem o código do bem declarado, estes foram inferidos com base nas classificações de 2012 e 2016.

```{r}
bens_all %>%
    mutate(valorBem = str_to_brl(valorBem)) %>% 
    select(anoEleicao, descricaoTipoBem, detalheBem, valorBem) %>%
    datatable(rownames = FALSE, colnames = c("Ano", "Tipo do bem", "Descrição", "Valor"),
              options = list(order = list(list(3, "desc"))))
```

```{r}
bens_all %>% 
    mutate(descricaoTipoBem = str_to_title(descricaoTipoBem)) %>% 
    group_by(anoEleicao, descricaoTipoBem) %>% 
    summarise(valorBem = sum(valorBem), bens = n()) %>% 
    ungroup() %>% 
    complete(anoEleicao, descricaoTipoBem, fill = list(valorBem = 0, bens = 0)) %>% 
    ggplot(aes(x = anoEleicao, y = valorBem, colour = descricaoTipoBem)) +
    geom_line() + 
    geom_point(aes(size = bens)) + 
    labs(x = "Eleição da declaração", y = "Valor por tipo de bem") + 
    scale_y_continuous(labels = str_to_brl) + 
    theme_minimal() 
```

```{r}
bens_all %>% 
    mutate(descricaoTipoBem = str_to_title(descricaoTipoBem)) %>% 
    group_by(anoEleicao, descricaoTipoBem) %>% 
    summarise(valorBem = sum(valorBem), bens = n()) %>% 
    ungroup() %>% 
    complete(anoEleicao, descricaoTipoBem, fill = list(valorBem = 0, bens = 0)) %>% 
    ggplot(aes(x = anoEleicao, y = valorBem, fill = descricaoTipoBem, color = descricaoTipoBem)) +
    geom_area(alpha = .4) + 
    geom_point(aes(size = bens)) +
    labs(x = "Eleição da declaração", y = "Valor por tipo de bem") + 
    scale_y_continuous(labels = str_to_brl) + 
    facet_wrap(~ descricaoTipoBem) + 
    theme_minimal() + 
    theme(legend.position = "None")
```


## Diferença relativa de patrimônio

A razão entre o total declarado em uma eleição e o total declarado na eleição anterior. Ou seja, indica quantas vezes o patrimônio aumentou de uma eleição para a outra.

```{r}
bens_leto$dif_rel <- c(NA, bens_leto$total[2] / bens_leto$total[1], 
                       bens_leto$total[3] / bens_leto$total[2])

plot_ly(bens_leto) %>%
  add_bars(y = ~round(dif_rel, 2), x = c(NA,"2008-2012", "2012-2016"),
           type = 'bar', 
           text = ~paste("O patrimônio cresceu ", round(dif_rel, 2), " vezes entre ", ano-4, " e ", ano), 
           hoverinfo = "text") %>%
   layout(xaxis = list(title = "Intervalo"),
             yaxis = list(title = "Diferença relativa"))

```
