---
title: "Prefeito de Cabedelo"
output: 
  html_document:
    fig_height: 7
    theme: paper
    toc: true
    toc_depth: 2
    toc_float:
      collapsed: false
      smooth_scroll: false
---

```{r setup, include=FALSE}
knitr::opts_chunk$set(echo = FALSE, warning = FALSE, message = FALSE)

library(tidyverse)
library(plotly)
library(DT)
library(here)
source(here("code/import_data_candidatos_bens.R"))
```


```{r}
declaracao_2008 <- importDecalaracao2008("../data/bem_candidato_2008_PB.txt")
candidatos_2008 <- importCandidatos2008("../data/consulta_cand_2008_PB.txt")
declaracao_2012 <- importDecalaracao2012("../data/bem_candidato_2012_PB.txt")
candidatos_2012 <- importCandidatos2012("../data/consulta_cand_2012_PB.txt")
declaracao_2016 <- importDecalaracao2016("../data/bem_candidato_2016_PB.txt")
candidatos_2016 <- importCandidatos2016("../data/consulta_cand_2016_PB.txt")


cols <- c("sequencialCandidato", "siglaUnidEleitoral", "descUnidEleitoral", "siglaUF", "nomeCandidato", "nomeUrnaCandidato", "cpfCandidato", "descCargo","siglaPartido", "descSituacaoEleito")

cols_2008 <- c("sequencialCandidato", "siglaUE", "descricaoUE", "siglaUF", "nomeCandidato", "nomeUrnaCandidato", "cpfCandidato", "descCargo","siglaPartido", "descSituacaoTurno")

declaracao_leto_2008 <- declaracao_2008 %>%
  filter(sequencialCandidato == 9280)

desc_tipo_bem_2008 <- c("DEPÓSITO BANCÁRIO EM CONTA CORRENTE NO PAÍS", 
                      "CADERNETA DE POUPANÇA", 
                      "VEÍCULO AUTOMOTOR TERRESTRE: CAMINHÃO, AUTOMÓVEL, MOTO, ETC.",
                      "VEÍCULO AUTOMOTOR TERRESTRE: CAMINHÃO, AUTOMÓVEL, MOTO, ETC.", 
                      "CASA", "CASA")
cd_tipo_bem_2008 <- c(61, 41, 21, 21, 12, 12)

declaracao_leto_2008$descricaoTipoBem <- desc_tipo_bem_2008
declaracao_leto_2008$codTipoBem <- cd_tipo_bem_2008

leto_2008 <- candidatos_2008 %>%
  filter(sequencialCandidato == 9280) %>%
  select(cols_2008)

declaracao_leto_2012  <- declaracao_2012 %>%
  filter(sequencialCandidato == 150000005081)

leto_2012 <- candidatos_2012 %>%
  filter(sequencialCandidato == 150000005081) %>%
  select(cols)

declaracao_leto_2016 <- declaracao_2016 %>%
  filter(sequencialCandidato == 150000001347)

leto_2016 <- candidatos_2016 %>%
  filter(sequencialCandidato == 150000001347) %>%
  select(cols)

bens_2008 <- declaracao_leto_2008 %>%
  group_by(sequencialCandidato) %>%
  summarise(total = sum(valorBem)) %>%
  mutate(ano = 2008)
  
bens_2012 <- declaracao_leto_2012 %>%
  group_by(sequencialCandidato) %>%
  summarise(total = sum(valorBem)) %>%
  mutate(ano = 2012)

bens_2016 <- declaracao_leto_2016 %>%
  group_by(sequencialCandidato) %>%
  summarise(total = sum(valorBem)) %>%
  mutate(ano = 2016)

bens_leto <- bens_2008 %>% rbind(bens_2012) %>% rbind(bens_2016)

declaracao_all <- declaracao_2008 %>% rbind(declaracao_2012) %>% rbind(declaracao_2016) %>%
  group_by(anoEleicao, sequencialCandidato) %>%
  summarise(total = sum(valorBem))

declaracao_all_ano <- declaracao_all %>%
  group_by(anoEleicao) %>%
  summarise(media_ano = mean(total),
            mediana_ano = median(total))
```

**Wellington Viana França (Leto)** portador do CPF nº 395.605.204-82 é o atual prefeito de Cabedelo-PB já em seu segundo mandato e antes disso (2009-2012) foi vereador do mesmo município. Esta análise tem o objetivo de detalhar os bens declarados por este nas eleições de 2008, 2012 e 2016.

## Total acumulado ao longo do tempo

Comparamos o total declarado pelo prefeito Leto Viana com a média do total declarado por todos os candidatos.

```{r}
plot_ly(data = bens_leto) %>%
  add_trace(y = ~total, x = ~ano,
            text = ~paste("Total de bens declarados: ", total, "<br>",
                          "Ano: ", ano),
            hoverinfo = "text",
            type = "scatter",
            mode = 'lines+markers',
            name = 'Leto') %>%
  add_trace(data = declaracao_all_ano,
            y = ~media_ano, x = ~anoEleicao,
            text = ~paste("Média de bens declarados: ", round(media_ano, 2),
                          "<br>Mediana de bens declarados: ", round(mediana_ano, 2),
                          "<br>Ano: ", anoEleicao),
            hoverinfo = "text",
            type = "scatter",
            mode = 'lines+markers',
            name = 'Média geral') %>%
    layout(xaxis = list(title = 'Ano'),
           yaxis = list(title = 'Total de bens', fixedrange = TRUE),
           legend = list(orientation = "h"))
```

### Bens declarados

A tabela abaixo mostra todos os bens declarados por Wellington Viana em cada umas das eleições que estamos analisando.

Os dados de 2008 dos quais dispomos não possuem o tipo nem o código do bem declarado, estes foram inferidos com base nas classificações de 2012 e 2016.

```{r}
bens_all <- declaracao_leto_2008 %>% rbind(declaracao_leto_2012) %>% rbind(declaracao_leto_2016)

bens_all %>%
  select(anoEleicao, descricaoTipoBem, detalheBem, valorBem) %>%
  datatable(rownames = FALSE, colnames = c("Ano", "Tipo do bem", "Descrição", "Valor"),
            options = list(order = list(list(3, "desc"))))
```


## Diferença relativa de patrimônio

A razão entre o total declarado em uma eleição e o total declarado na eleição anterior. Ou seja, indica quantas vezes o patrimônio aumentou de uma eleição para a outra.

```{r}
bens_leto$dif_rel <- c(NA, bens_leto$total[2] / bens_leto$total[1], 
                       bens_leto$total[3] / bens_leto$total[2])

plot_ly(bens_leto) %>%
  add_bars(y = ~round(dif_rel, 2), x = c(NA,"2008-2012", "2012-2016"),
           type = 'bar', 
           text = ~paste("O patrimônio cresceu ", round(dif_rel, 2), " vezes entre ", ano-4, " e ", ano), 
           hoverinfo = "text") %>%
   layout(xaxis = list(title = "Intervalo"),
             yaxis = list(title = "Diferença relativa"))

```
