---
title: "Histórico dos prefeitos eleitos em 2016 na PB"
output: 
  html_document:
    fig_height: 6
    theme: paper
    toc: true
    toc_depth: 2
    toc_float:
      collapsed: false
      smooth_scroll: false
---

```{r setup, include=FALSE}
knitr::opts_chunk$set(echo = FALSE, warning = FALSE, message = FALSE)

library(tidyverse)
library(plotly)
library(rgdal)
library(leaflet)
library(stringr)
library(here)
library(DT)
options(scipen = 999)

str_to_brl = function(l){
  paste("R$", format(l, big.mark = ".", scientific = FALSE, trim = TRUE, decimal.mark = ","))
} 

```

```{r read}
source(here("code/load_historico.R"))

historico_bens <- read_historico_tse()
```

```{r tidy}
prefeitos_ganho_wide = patrimonios_em_wide(historico_bens)

historico_prefeitos_aumento = patrimonios_em_historico(historico_bens, 
                                                       prefeitos_ganho_wide) %>% 
    filter(ano == 2012 || (cargo == "PREFEITO" & situacaoEleito == "ELEITO"))
```

Todas as análises abaixo incluem **prefeitos eleitos** em 2016 **que foram candidatos** a qualquer cargo (prefeito, vice ou vereador) em 2012.

## Ressalva: nem todo mundo declara o patrimônio

Alguns candidatos não declararam seus bens em 2012 ou em 2016 e por isso não foram incluídos nesta análise, estes candidatos estão listados na tabela a seguir.

```{r}
prefeitos_nao_declararam <- historico_bens %>%
  filter(is.na(totalBens2012) | is.na(totalBens2016)) %>%
  mutate(anoNaoDeclarado = 
           case_when(
             is.na(totalBens2012) & is.na(totalBens2016) ~ "Ambos",
             is.na(totalBens2012) ~ "2012",
             TRUE ~ "2016"
  )) %>%
  select(nomeUrnaCandidato, cpfCandidato, nomeCandidato, siglaPartido, descUnidEleitoral, anoNaoDeclarado) 

prefeitos_nao_declararam %>%
  datatable(colnames = c("Nome de Urna", "CPF", "Nome do Candidato", "Partido", "Unidade Eleitoral", "Ano não Declarado"))
```

## Onde estão os prefeitos com mais patrimônio na PB?

```{r}
latlong_original <- read.csv(here("data/Municipios_Brasileiros.csv"), sep = ";")

colnames(latlong_original) <- c("cd_IBGE", "de_Municipio", "cd_UF", "UF", "de_UF", "lat", "lon")

latlong <- latlong_original %>%
    filter(UF == " PB") %>%
    select(de_Municipio, lat, lon) %>%
    mutate(de_Municipio = toupper(de_Municipio)) %>%
    mutate(de_Municipio = trimws(de_Municipio)) %>%
    mutate(de_Municipio = if_else(
        de_Municipio == "SÃO DOMINGOS",
        "SÃO DOMINGOS DE POMBAL",
        de_Municipio
    )) %>%
    mutate(de_Municipio = if_else(de_Municipio == "QUIXABÁ", "QUIXABA", de_Municipio))
    
rm(latlong_original)
```

```{r}
historico_bens %>% 
    left_join(latlong, by = c("descUnidEleitoral" = "de_Municipio")) %>%
    
    mutate(popup = paste("Município: ", str_to_upper(descUnidEleitoral), "<br>",
                         "Prefeito:", nomeUrnaCandidato, "<br>",
                         "Total de bens: ", str_to_brl(totalBens2016), "</br>"
    ),
    label = paste(descUnidEleitoral,
                  " - Prefeito:", nomeUrnaCandidato, 
                  str_to_brl(totalBens2016))) %>% 
    leaflet() %>% 
    addProviderTiles(providers$OpenStreetMap.Mapnik) %>%
    addCircles(
        weight = 1, 
        radius = ~(sqrt(totalBens2016)*5),
        popup = ~popup,
        label = ~label
    )

```


## Prefeitos que mais aumentaram seu patrimônio

### Em termos absolutos. 

Na visualização abaixo, comparamos os patrimônios declarados em 2012 e 2016 dos atuais prefeitos da PB. A posição de um ponto na horizontal mostra o patrimônio em 2012 e na vertical o patrimônio em 2016. 

Em um gráfico assim, se alguém mantém o mesmo patrimônio, ele fica em cima da linha preta. Quão mais longe da linha para cima, maior o aumento do patrimônio, e quão mais longe para baixo, mais o patrimônio diminuiu. Quem em 2012 tinha um patrimônio maior estará mais à direita.

Para facilitar comparações, quem está acima/abaixo da linha pontinhada ganhou/perdeu pelo menos R$500 mil em seu patrimônio entre 2012 e 2016. Os maiores ganhadores/perdedores estão também destacados. 


```{r fig.height=5}
theme_set(theme_bw())
library(ggrepel)

historico_prefeitos_aumento = historico_prefeitos_aumento %>%
    mutate(
        top_absoluto = case_when(
            rank_ganho <= 10 ~ "ganharam_muito",
            rank_ganho > max(rank_ganho) - 6 ~ "perderam_muito",
            TRUE ~ "sem_destaque"
        ), 
        top_relativo = case_when(
            rank_ganho_relativo <= 10 ~ "ganharam_muito", 
            rank_ganho_relativo > max(rank_ganho_relativo) - 10 ~ "perderam_muito",
            TRUE ~ "sem_destaque"
        ), 
        nome = paste0(nomeUrnaCandidato, " (", descUnidEleitoral, ")")) 

historico_wide = historico_prefeitos_aumento %>% 
    arrange(-rank_ganho) %>%
    select(-ganho, -cargo, -situacaoEleito, -ganho_relativo, -rank_ganho_relativo) %>% 
    spread(key = ano, value = totalBens)
    
para_linhas = historico_prefeitos_aumento %>%
    group_by(cpfCandidato) %>%
    arrange(ano) %>%
    mutate(x = first(totalBens),
           y = if_else(ano == 2012, first(totalBens), last(totalBens))) %>%
    ungroup()

para_labels = filter(historico_wide, rank_ganho <= 6 | rank_ganho > max(rank_ganho) - 4)
    
limiar = 5e5

best_position <- c("top right", "top right", "top right", "top right",
                   "top right", "top left", "top center", "top center",
                   "top left", "top center")

plot_ly(data = historico_wide, mode = 'lines', type = 'scatter', hoverinfo = "text") %>%
  add_trace(x = ~c(0, max(`2012`)), y = ~c(0, max(`2012`)),
            line = list(color = 'grey')) %>%
  add_trace(x = ~c(0, max(`2012`)), y = ~c(limiar, max(`2012`)+limiar),
            line = list(color = 'grey', dash = 'dash'), opacity = 0.75) %>%
  add_trace(x = ~c(0, max(`2012`)), y = ~c(-limiar, max(`2012`)-limiar),
            line = list(color = 'grey', dash = 'dash'), opacity = 0.75) %>%
  add_text(data = para_labels, x = ~`2012`, y = ~`2016`, color = ~top_absoluto,
           text = ~paste(nomeUrnaCandidato, "<br>(", descUnidEleitoral, ")"), 
           textposition = best_position, opacity = 0.75) %>%
  add_trace(data = para_linhas, x = ~x, y = ~y, color = ~top_absoluto,
            type = "scatter", mode = "lines",
            name = ~nomeUrnaCandidato,
            opacity = 0.5,
            x = ~`2012`, y = ~`2016`, color = ~top_absoluto) %>%
  add_markers(data = historico_wide, x = ~`2012`, y = ~`2016`, color = ~top_absoluto,
              text = ~paste(nomeUrnaCandidato, "(", descUnidEleitoral, ")",
                          "<br> CPF: ", cpfCandidato, 
                          "<br> Partido: ", siglaPartido,
                          "<br> Valor declarado em 2012: ", str_to_brl(`2012`),
                          "<br> Valor declarado em 2016: ", str_to_brl(`2016`)),
              hoverinfo = 'text', 
              opacity = .7
              ) %>%
  layout(showlegend = FALSE,
         xaxis = list(title = "Patrimônio em 2012"),
         yaxis = list(title = "Patrimônio em 2016",
                      rangemode = "nonnegative"))
```

Repare que embora os patrimônios tenham geralmente aumentado (a maioria dos pontos está acima da linha preta), alguns aumentaram muito mais que outros. E os maiores aumentos não foram necessariamente daqueles que já tinham mais patrimônio.  

### O ganho relativo

Outra forma de analisar o mesmo dado é procurar quem _multiplicou_ seu patrimônio entre 2012 e 2016. Com o mesmo aumento absoluto de R$100 mil, se além sai de um patrimônio de R\$1 mil para R\$101 mil (aumentou mais de 100x), isso chama mais a atenção do que alguém que sai de R\$ 1 milhão para R\$ 1,1 milhão (aumentou 1,1x).

```{r fig.height=14, fig.width= 8}
plot_ly(data = filter(historico_prefeitos_aumento, ganho_relativo <= 1),
        x = ~(1-ganho_relativo), y =~reorder(nome, rank_ganho_relativo), type = 'bar',
        opacity = 0, hoverinfo = "text") %>%
  add_trace(x = ~ganho_relativo, y =~reorder(nome, rank_ganho_relativo), type = 'bar',
            color = ~as.character(ganho_relativo > 1), opacity = 1,
            text = ~paste(nome,
                          "<br> CPF: ", cpfCandidato,
                          "<br> Ganho absoluto: ", str_to_brl(ganho),
                          "<br> Ganho relativo: ", round(ganho_relativo, 3),
                          "<br> Partido: ", siglaPartido),
            hoverinfo = "text") %>%
  add_trace(data = filter(historico_prefeitos_aumento, ganho_relativo > 1),
            x = ~1, y =  ~reorder(nome, -rank_ganho_relativo), type = 'bar',
            color = ~as.character(ganho_relativo > 1), opacity = 0) %>%
  add_trace(x = ~(ganho_relativo-1), y =  ~reorder(nome, -rank_ganho_relativo), type = 'bar',
            color = ~as.character(ganho_relativo > 1), opacity = 1,
            text = ~paste(nome,
                          "<br> CPF: ", cpfCandidato,
                          "<br> Ganho absoluto: ", str_to_brl(ganho),
                          "<br> Ganho relativo: ", round(ganho_relativo, 3),
                          "<br> Partido: ", siglaPartido),
            hoverinfo = "text") %>%
  add_trace(data = filter(historico_prefeitos_aumento, ano == 2012),
            x = 1, y = ~reorder(nome, -rank_ganho_relativo), 
            type = 'scatter', mode = 'markers', size = ~totalBens, opacity = .8,
            text = ~paste(nome, "<br> Bens em 2012: ", str_to_brl(totalBens)),
            hoverinfo = "text") %>%
  layout(showlegend = FALSE,
         xaxis = list(title = "Ganho relativo", type = "log"),
         yaxis = list(title = "", tickmode = "linear", tickfont = list(size = 10)),
         barmode = 'stack',
         margin = list(l = 300))
```

A tabela abaixo detalha os prefeitos que mais aumentaram seu patrimônio entre 2012 e 2016:

```{r}
prefeitos_mais_aumentaram <- historico_wide %>%
  filter(top_absoluto == "ganharam_muito")  %>%
  mutate(ganho = str_to_brl(`2016` - `2012`)) %>%
  mutate(`2012` = str_to_brl(`2012`)) %>%
  mutate(`2016` = str_to_brl(`2016`)) %>%
  select(nomeUrnaCandidato, cpfCandidato, ganho, siglaPartido, descUnidEleitoral, 
         `2012`, `2016`, nomeCandidato)

prefeitos_mais_aumentaram %>%
  datatable(rownames = FALSE, colnames = c("Nome de Urna", "CPF", "Valor Ganho", "Partido", "Unidade Eleitoral", "Bens em 2012", "Bens em 2016", "Nome do Candidato"),
            options = list(order = list(list(2, "desc"))))

```



