---
title: "Histórico dos prefeitos eleitos em 2016"
output: 
  html_document:
    fig_height: 6
    theme: paper
    toc: true
    toc_depth: 2
    toc_float:
      collapsed: false
      smooth_scroll: false
---

```{r setup, include=FALSE}
knitr::opts_chunk$set(echo = FALSE, warning = FALSE, message = FALSE)

library(tidyverse)
library(plotly)
library(rgdal)
library(leaflet)
library(stringr)
library(here)
options(scipen = 999)

str_to_brl = function(l){
  paste("R$", format(l, big.mark = ".", scientific = FALSE, trim = TRUE, decimal.mark = ","))
} 

```

```{r read}
source(here("code/load_historico.R"))

historico_bens <- read_historico_tse()
```

```{r tidy}
prefeitos_ganho_wide <- historico_bens %>%
    filter(!is.na(totalBens2016), !is.na(totalBens2012)) %>% # APENAS QUEM DECLAROU EM AMBOS 
    mutate_at(c("nomeUrnaCandidato", "descUnidEleitoral"), str_to_title) %>% 
    mutate(ganho = totalBens2016 - totalBens2012, 
           ganho_relativo = totalBens2016 / totalBens2012) %>%
    select(
        cpfCandidato,
        nomeCandidato,
        `2012` = totalBens2012,
        `2016` = totalBens2016,
        ganho,
        ganho_relativo,
        nomeUrnaCandidato,
        siglaPartido,
        descUnidEleitoral
    ) %>%
    arrange(desc(ganho)) %>% 
    mutate(rank_ganho = row_number(-ganho), 
           rank_ganho_relativo = row_number(-ganho_relativo)) %>% 
    tidyr::gather("ano", "totalBens", 3:4) %>%
    mutate_at(c("ganho", "ganho_relativo"), 
              funs(if_else(ano == 2016, ., NA_real_)))

prefeitos_cargo <- historico_bens %>%
    select(cpfCandidato, `2012` = descCargo2012, `2016` = descCargo) %>%
    mutate(`2012` = if_else(is.na(`2012`), "Nada", `2012`)) %>%
    mutate(`2016` = if_else(is.na(`2016`), "Nada", `2016`)) %>%
    tidyr::gather("ano", "cargo", 2:3)
    
prefeitos_situacao <- historico_bens %>%
    select(cpfCandidato, `2012` = descSituacaoEleito2012, `2016` = descSituacaoEleito) %>%
    mutate(`2012` = if_else(is.na(`2012`), "Nada", `2012`)) %>%
    mutate(`2016` = if_else(is.na(`2016`), "Nada", `2016`)) %>%
    tidyr::gather("ano", "situacaoEleito", 2:3)
    
historico_prefeitos_aumento <- prefeitos_ganho_wide %>% 
    left_join(prefeitos_cargo, by = c("cpfCandidato", "ano")) %>% 
    left_join(prefeitos_situacao, by = c("cpfCandidato", "ano")) %>% 
    mutate(ano = as.numeric(ano)) %>% 
    filter(ano == 2012 || (cargo == "PREFEITO" & situacaoEleito == "ELEITO"))
```

Todas as análises abaixo incluem **prefeitos eleitos** em 2016 **que foram candidatos** a qualquer cargo (prefeito, vice ou vereador) em 2012.

## Ressalva: nem todo mundo declara o patrimônio

TODO: listar prefeitos eleitos que não incluímos devido a declarações faltantes. 

## Onde estão os prefeitos com mais patrimônio na PB?

```{r}
latlong_original <- read.csv(here("data/Municipios_Brasileiros.csv"), sep = ";")

colnames(latlong_original) <- c("cd_IBGE", "de_Municipio", "cd_UF", "UF", "de_UF", "lat", "lon")

latlong <- latlong_original %>%
    filter(UF == " PB") %>%
    select(de_Municipio, lat, lon) %>%
    mutate(de_Municipio = toupper(de_Municipio)) %>%
    mutate(de_Municipio = trimws(de_Municipio)) %>%
    mutate(de_Municipio = if_else(
        de_Municipio == "SÃO DOMINGOS",
        "SÃO DOMINGOS DE POMBAL",
        de_Municipio
    )) %>%
    mutate(de_Municipio = if_else(de_Municipio == "QUIXABÁ", "QUIXABA", de_Municipio))
    
rm(latlong_original)
```

```{r}
historico_bens %>% 
    left_join(latlong, by = c("descUnidEleitoral" = "de_Municipio")) %>%
    
    mutate(popup = paste("Município: ", str_to_upper(descUnidEleitoral), "<br>",
                         "Prefeito:", nomeUrnaCandidato, "<br>",
                         "Total de bens: ", str_to_brl(totalBens2016), "</br>"
    ),
    label = paste(descUnidEleitoral,
                  " - Prefeito:", nomeUrnaCandidato, 
                  str_to_brl(totalBens2016))) %>% 
    leaflet() %>% 
    addProviderTiles(providers$OpenStreetMap.Mapnik) %>%
    addCircles(
        weight = 1, 
        radius = ~(sqrt(totalBens2016)*5),
        popup = ~popup,
        label = ~label
    )

```


## Prefeitos que mais aumentaram seu patrimônio

### Em termos absolutos. 

Na visualização abaixo, comparamos os patrimônios declarados em 2012 e 2016 dos atuais prefeitos da PB. A posição de um ponto na horizontal mostra o patrimônio em 2012 e na vertical o patrimônio em 2016. 

Em um gráfico assim, se alguém mantém o mesmo patrimônio, ele fica em cima da linha preta. Quão mais longe da linha para cima, maior o aumento do patrimônio, e quão mais longe para baixo, mais o patrimônio diminuiu. Quem em 2012 tinha um patrimônio maior estará mais à direita.

Para facilitar comparações, quem está acima/abaixo da linha pontinhada ganhou/perdeu pelo menos R$500 mil em seu patrimônio entre 2012 e 2016. Os maiores ganhadores/perdedores estão também destacados. 


```{r fig.height=5}
theme_set(theme_bw())
library(ggrepel)

historico_prefeitos_aumento = historico_prefeitos_aumento %>%
    mutate(
        top_absoluto = case_when(
            rank_ganho <= 10 ~ "ganharam_muito",
            rank_ganho > max(rank_ganho) - 6 ~ "perderam_muito",
            TRUE ~ "sem_destaque"
        ), 
        top_relativo = case_when(
            rank_ganho_relativo <= 10 ~ "ganharam_muito", 
            rank_ganho_relativo > max(rank_ganho_relativo) - 10 ~ "perderam_muito",
            TRUE ~ "sem_destaque"
        ), 
        nome = paste0(nomeUrnaCandidato, " (", descUnidEleitoral, ")")) 

historico_wide = historico_prefeitos_aumento %>% 
    arrange(-rank_ganho) %>%
    select(-ganho, -cargo, -situacaoEleito, -ganho_relativo, -rank_ganho_relativo) %>% 
    spread(key = ano, value = totalBens)
    
para_linhas = historico_prefeitos_aumento %>%
    group_by(cpfCandidato) %>%
    arrange(ano) %>%
    mutate(x = first(totalBens),
           y = if_else(ano == 2012, first(totalBens), last(totalBens))) %>%
    ungroup()

para_labels = filter(historico_wide, rank_ganho <= 6 | rank_ganho > max(rank_ganho) - 4)
    
limiar = 5e5

historico_wide %>% 
    ggplot(aes(x = `2012`, y = `2016`, colour = top_absoluto)) + 
    geom_abline(slope = 1, intercept = 0) +
    geom_abline(slope = 1, intercept = limiar, color = "grey", linetype = 2) + 
    geom_abline(slope = 1, intercept = -limiar, color = "grey", linetype = 2) + 
    geom_text_repel(data = para_labels, 
                    aes(label = paste0(nomeUrnaCandidato, " (", descUnidEleitoral, ")")), 
                    size = 2.5, 
                    segment.color = '#cccccc',
                    nudge_y = if_else(para_labels$top_absoluto == "ganharam_muito", 100e3, -100e3)) + 
    geom_point(alpha = .8, size = 2) + 
    geom_line(data = para_linhas, aes(x = x, y = y, group = nomeUrnaCandidato), alpha = .8) + 
    scale_color_brewer(type = "qual", palette = 2) + 
    scale_x_continuous(labels = str_to_brl) + 
    scale_y_continuous(labels = str_to_brl) + 
    theme(legend.position = "None") + 
    labs(x = "Patrimônio em 2012", y = "Patrimônio em 2016")

```

Repare que embora os patrimônios tenham geralmente aumentado (a maioria dos pontos está acima da linha preta), alguns aumentaram muito mais que outros. E os maiores aumentos não foram necessariamente daqueles que já tinham mais patrimônio.  

### O ganho relativo

Outra forma de analisar o mesmo dado é procurar quem _multiplicou_ seu patrimônio entre 2012 e 2016. Com o mesmo aumento absoluto de R$100 mil, se além sai de um patrimônio de R\$1 mil para R\$101 mil (aumentou mais de 100x), isso chama mais a atenção do que alguém que sai de R\$ 1 milhão para R\$ 1,1 milhão (aumentou 1,1x).

```{r fig.height=14, fig.width= 5}
p = historico_prefeitos_aumento %>% 
    ggplot(aes(x = reorder(nome, -rank_ganho_relativo), 
               y = ganho_relativo, 
               fill = ganho_relativo > 1)) + 
    geom_col() + 
    geom_point(data = filter(historico_prefeitos_aumento, ano == 2012),
               aes(y = 1, 
                   x = reorder(nome, -rank_ganho_relativo), 
                   size = totalBens), 
               colour = "#247BA0", 
               alpha = .75) + 
    scale_y_log10() + 
    labs(x = "", y = "Ganho relativo") + 
    coord_flip() + 
    theme(legend.position = "None") 
p
# ggplotly(p)
```

TODO: tabela detalhando os que mais aumentaram.




