---
title: "Prefeitos e bens declarados"
output: 
  html_document:
    fig_height: 7
    theme: paper
    toc: true
    toc_depth: 2
    toc_float:
      collapsed: false
      smooth_scroll: false
---

```{r setup, include=FALSE}
knitr::opts_chunk$set(echo = FALSE, warning = FALSE, message = FALSE)
```

```{r}
library(dplyr)
library(plotly)
library(tidyr)
options(scipen = 999)
```

```{r}
source("ranking_prefeitos.R")
```

```{r}
top_prefeitos_reeleitos <- prefeitos_reeleitos %>% 
  select(cpfCandidato, nomeCandidato, `2012` = totalBens2012, `2016` = totalBens2016, ganho, nomeUrnaCandidato, descUnidEleitoral) %>% 
  tidyr::gather("ano", "totalBens", 3:4) %>% 
  arrange(desc(ganho))
```

# Top 10 prefeitos mais ricos em 2012
```{r}
plot_ly(data = head(prefeitos_bens2012, 10), orientation = 'h') %>%
  
  add_bars(y = ~reorder(nomeUrnaCandidato, totalBens2012), x = ~totalBens2012,
           text = ~paste("CPF:", cpfCandidato, "<br>",
                         "Nome:", nomeCandidato, "<br>",
                         "Município:", descUnidEleitoral, "<br>",
                         "Declaração em 2012:", totalBens2012),
          hoverinfo = "text") %>%
  
  layout(xaxis = list(title = 'Total de bens em 2012'),
         yaxis = list(title = '', fixedrange = TRUE), 
         margin = list(l = 150))
```

### Todos os prefeitos eleitos em 2012
```{r}
prefeitos_bens2012 %>% 
  plot_ly() %>%
  add_trace(y = ~totalBens2012, type = "box", jitter = 0.1, name = " ") %>%
  layout(title = "", hovermode = "x",
         yaxis = list(title = "Total de bens declarados"),
         xaxis = list(title = "Prefeitos"))
```

# Top 10 prefeitos mais ricos em 2016
```{r}
plot_ly(data = head(prefeitos_bens2016, 10), orientation = 'h') %>%
  
  add_bars(y = ~reorder(nomeUrnaCandidato, totalBens2016), x = ~totalBens2016,
           text = ~paste("CPF:", cpfCandidato, "<br>",
                         "Nome:", nomeCandidato, "<br>",
                         "Município:", descUnidEleitoral, "<br>",
                         "Declaração em 2016:", totalBens2016),
          hoverinfo = "text") %>%
  
  layout(xaxis = list(title = 'Total de bens em 2016'),
         yaxis = list(title = '', fixedrange = TRUE), 
         margin = list(l = 150))
```

### Todos os prefeitos eleitos em 2016
```{r}
prefeitos_bens2016 %>% 
  plot_ly() %>%
  add_trace(y = ~totalBens2016, type = "box", jitter = 0.1, name = " ") %>%
  layout(title = "", hovermode = "x",
         yaxis = list(title = "Total de bens declarados"),
         xaxis = list(title = "Prefeitos"))
```

# Prefeitos eleitos em 2012 e reeleitos em 2016
## Patrimônio dos prefeitos eleitos em 2012 e 2016 (top10)
```{r}
top_prefeitos_reeleitos %>% 
  head(20) %>% 
  plot_ly() %>%
    add_trace(x = ~as.factor(ano), y = ~totalBens, color = ~nomeUrnaCandidato,
              type = "scatter", mode = "lines+markers",
              text = ~paste(
              "Prefeito:", nomeCandidato, "<br>",
              "Total de bens: R$ ", totalBens, "<br>",
              "Município:", descUnidEleitoral
              ),
            hoverinfo = "text") %>%
    layout(xaxis = list(title = ""),
                    legend = list(orientation = "h"),
           yaxis = list(title = "Valor declarado (R$)"))
```

## Diferença absoluta entre o patrimônio de 2016 e 2012 (top10)

A diferença em reais entre o total declarado em 2016 e o total declarado em 2012.
```{r}
plot_ly(data = head(prefeitos_reeleitos, 10), orientation = 'h') %>%
  
  add_bars(y = ~reorder(nomeUrnaCandidato, ganho), x = ~ganho,
           text = ~paste("CPF:", cpfCandidato, "<br>",
                         "Nome:", nomeCandidato, "<br>",
                         "Município:", descUnidEleitoral, "<br>",
                         "Declaração em 2012:", totalBens2012, "<br>",
                         "Declaração em 2016:", totalBens2016),
          hoverinfo = "text") %>%
  
  layout(xaxis = list(title = 'Diferença entre o declarado em 2016 e 2012'),
         yaxis = list(title = '', fixedrange = TRUE), 
         margin = list(l = 150))
```

### Diferença absoluta para todos os prefeitos reeleitos

Existem casos de prefeitos que tiveram seu patrimônio reduzido.
```{r}
prefeitos_reeleitos %>% 
  plot_ly() %>%
  add_trace(y = ~ganho, type = "box", jitter = 0.1, name = " ") %>%
  layout(title = "", hovermode = "x",
         yaxis = list(title = "Diferença absoluta entre 2016 e 2012"),
         xaxis = list(title = "Prefeitos"))
```

## Diferença relativa entre o patrimônio de 2016 e 2012 (top10)

A razão entre o total declarado em 2016 e o total declarado em 2012. Ou seja, quantas vezes o patrimônio aumentou em 2016 com relação a 2012.
```{r}
prefeitos_reeleitos %>%
  mutate(ganhoRelativo = totalBens2016/totalBens2012) %>%
  arrange(desc(ganhoRelativo)) %>%
  head(10) %>%
  plot_ly(orientation = 'h') %>%
  add_bars(y = ~reorder(nomeUrnaCandidato, ganhoRelativo), x = ~ganhoRelativo,
           text = ~paste("CPF:", cpfCandidato, "<br>",
                         "Nome:", nomeCandidato, "<br>",
                         "Município:", descUnidEleitoral, "<br>",
                         "Declaração em 2012:", totalBens2012, "<br>",
                         "Declaração em 2016:", totalBens2016),
          hoverinfo = "text") %>%
  layout(xaxis = list(title = 'Razão entre o declarado em 2016 e 2012'),
         yaxis = list(title = '', fixedrange = TRUE),
         margin = list(l = 150))
```

### Diferença relativa para todos os prefeitos reeleitos
```{r}
prefeitos_reeleitos %>% 
  mutate(ganhoRelativo = totalBens2016/totalBens2012) %>%
  arrange(desc(ganhoRelativo)) %>%
  plot_ly() %>%
  add_trace(y = ~ganhoRelativo, type = "box", jitter = 0.1, name = " ") %>%
  layout(title = "", hovermode = "x",
         yaxis = list(title = "Diferença relativa entre 2016 e 2012"),
         xaxis = list(title = "Prefeitos"))
```


## Bens acumulados do prefeito x IDH do município em questão

```{r}
utils <- src_mysql("utils",
                   group = "ministerio-publico",
                   username = "empenhados",
                   password = NULL)

municipios <- tbl(utils, "municipio") %>%
  collect() %>%
  select(cd_IBGE, cd_Municipio, de_Municipio, vl_Populacao, vl_IDHM) %>%
   mutate(de_Municipio = toupper(de_Municipio)) %>%
    rowwise()

colnames(prefeitos_bens2016)[3] <- "de_Municipio"
municipios[181, 3] = "SÃO DOMINGOS DE POMBAL"
  
idhmuni_bens <- inner_join(municipios, prefeitos_bens2016, by = "de_Municipio")



x_axis <- list(
  title = "IDH Município")
y_axis <- list(
  title = "Bens Acumulados (R$)")

plot_ly(
  idhmuni_bens, x = ~vl_IDHM, y = ~totalBens2016,
  # Hover text:
  text = ~paste('Municipio:', de_Municipio,
                '<br>Prefeito:', nomeUrnaCandidato, 
                "<br>IDH: ", vl_IDHM, 
                '<br>Total Bens:', totalBens2016),
  color = ~-vl_IDHM) %>%
  layout(xaxis = x_axis, yaxis = y_axis)

```


# Candidatos que se candidataram a prefeito em 2012 e 2016
## Ganho absoluto entre as eleições para todos os candidatos

```{r}
# cand_prefeitos_bens_2012_2016 %>%
#   mutate(ganho = totalBens2016 - totalBens2012) %>%
#   plot_ly() %>%
#   add_histogram(x = ~ganho, 
#                 text = "R$",
#                 hoverinfo = "x+text") %>%
#   layout(xaxis = list(title = 'Ganho Real entre 2012 e 2016'),
#          yaxis = list(title = '', fixedrange = TRUE))

cand_prefeitos_bens_2012_2016 %>% 
  mutate(ganho = totalBens2016 - totalBens2012) %>%
  plot_ly() %>%
  add_trace(y = ~ganho, type = "box", jitter = 0.1, name = " ") %>%
  layout(title = "", hovermode = "x",
         yaxis = list(title = "Ganho Real entre 2012 e 2016"),
         xaxis = list(title = "Candidatos"))
```

## Ganho absoluto dos candidatos que mais ganharam (Top 10)

```{r}
cand_prefeitos_bens_2012_2016 %>%
  mutate(ganho = totalBens2016 - totalBens2012) %>%
  arrange(desc(ganho)) %>%
  head(10) %>%
  plot_ly(orientation = 'h') %>%
  add_bars(y = ~reorder(nomeUrnaCandidato, ganho), x=~ganho, color=~descSituacaoEleito2012,
           text = ~paste("Nome:", nomeCandidato, "<br>",
                         "CPF:", cpfCandidato, "<br>",
                         "Município:", descUnidEleitoral, "<br>",
                         "Situação em 2012:", descSituacaoEleito2012, "<br>",
                         "Situação em 2016:", descSituacaoEleito2016),
           hoverinfo = "text") %>%
  layout(xaxis = list(title = 'Ganho Real entre 2012 e 2016'),
         yaxis = list(title = '', fixedrange = TRUE),
         margin = list(l = 150))
```

## Ganho relativo entre as eleições para todos os candidatos

```{r}
# cand_prefeitos_bens_2012_2016 %>%
#   mutate(ganhoRelativo = round((totalBens2016 - totalBens2012) / totalBens2012 * 100, 2)) %>%
#   plot_ly() %>%
#   add_histogram(x = ~ganhoRelativo,
#                 text = "%",
#                 hoverinfo = "x+text",
#                 autobinx = FALSE,
#                 xbins = list(start=-150, end=2850, size=50)) %>%
#   layout(xaxis = list(title = 'Ganho Percentual entre 2012 e 2016'),
#          yaxis = list(title = '', fixedrange = TRUE))

cand_prefeitos_bens_2012_2016 %>% 
  mutate(ganhoRelativo = round((totalBens2016 - totalBens2012) / totalBens2012 * 100, 2))  %>%
  plot_ly() %>%
  add_trace(y = ~ganhoRelativo, type = "box", jitter = 0.1, name = " ") %>%
  layout(title = "", hovermode = "x",
         yaxis = list(title = "Ganho Percentual entre 2012 e 2016"),
         xaxis = list(title = "Candidatos"))
```

## Ganho absoluto dos candidatos que mais ganharam (Top 10)

```{r}
cand_prefeitos_bens_2012_2016 %>%
  mutate(ganhoRelativo = round((totalBens2016 - totalBens2012) / totalBens2012 * 100, 2)) %>%
  arrange(desc(ganhoRelativo)) %>%
  head(15) %>%
  plot_ly(orientation = 'h') %>%
  add_bars(y = ~reorder(nomeUrnaCandidato, ganhoRelativo), x=~ganhoRelativo, color = ~descSituacaoEleito2012,
           text = ~paste("Nome:", nomeCandidato, "<br>",
                         "CPF:", cpfCandidato, "<br>",
                         "Município:", descUnidEleitoral, "<br>",
                         "Situação em 2012:", descSituacaoEleito2012, "<br>",
                         "Situação em 2016:", descSituacaoEleito2016, "<br>",
                         "Ganho Percentual:", ganhoRelativo, "%"),
           hoverinfo = "text") %>%
  layout(xaxis = list(title = 'Ganho Percentual entre 2012 e 2016'),
         yaxis = list(title = '', fixedrange = TRUE),
         margin = list(l = 150))
  
```




